【裁判字號】    97,易,2303
【裁判日期】    971204
【裁判案由】    妨害自由等
【裁判全文】
臺灣板橋地方法院刑事判決              97年度易字第2303號
公  訴  人  臺灣板橋地方法院檢察署檢察官
被      告  子○○
            癸○○
            丑○○
上列被告等因妨害自由等案件，經檢察官提起公訴（97年度偵字
第12147 號），本院判決如下：
    主  文
子○○共同以強暴、脅迫妨害人行使權利，處有期徒刑貳月，如
易科罰金，以新臺幣壹仟元折算壹日。
癸○○共同以強暴、脅迫妨害人行使權利，處有期徒刑貳月，如
易科罰金，以新臺幣壹仟元折算壹日；又共同以強暴、脅迫妨害
人行使權利，處有期徒刑貳月，如易科罰金，以新臺幣壹仟元折
算壹日；又共同以強暴、脅迫妨害人行使權利，處有期徒刑貳月
，如易科罰金，以新臺幣壹仟元折算壹日；又傷害人之身體，處
有期徒刑貳月，如易科罰金，以新臺幣壹仟元折算壹日。應執行
有期徒刑陸月，如易科罰金，以新臺幣壹仟元折算壹日。
丑○○共同以強暴、脅迫妨害人行使權利，處有期徒刑貳月，如
易科罰金，以新臺幣壹仟元折算壹日。
    事  實
一、子○○、癸○○、丑○○為兄弟妹關係，而子○○、癸○○
    自民國72年起至96年5 月止，向在臺北縣永和市○○段812
    等地號土地即臺北縣永和市○○街110 、112 號、中興街89
    號等（下稱勵行攤販市場）上擺設攤位之壬○○、戊○○、
    庚○○、丁○○、己○○、乙○○及丙○○○（壬○○等人
    所使用之土地明細詳如附表所示）稱渠等所使用之前開土地
    為子○○等人所有，而向渠等收取租金（子○○與癸○○涉
    嫌詐欺取財部分，另經檢察官為不起訴處分確定），嗣於96
    年6 月間，己○○等人察覺有異，經向地政機關查詢後始發
    現前揭土地部分屬於國有土地或屬於丑○○與案外人宋謝美
    花等人所共有，渠等僅欲再繳付部分租金予子○○等人，隨
    即遭子○○等人拒絕，並引起子○○等人之不滿，先後為下
    列之行為；
(一)、子○○、癸○○、丑○○與真實姓名年籍資料不詳、綽號「
    小胖」之成年男子及其他真實姓名年籍資料不詳之成年男子
    2 名等人，共同基於妨害他人行使權利之犯意聯絡，於96年
    7 月21日上午4 時至7 時許，至勵行攤販市場，由癸○○以
    竹竿封住乙○○所租用位於臺北縣永和市○○街110 號之大
    門，由丑○○及其他人將機車停放在己○○等人攤位前、或
    利用桌椅佔據己○○等人攤位、或坐在己○○等人攤位上，
    且癸○○另向在場之己○○、丁○○、乙○○、戊○○、丙○○○（起訴書誤載為「壬○○」）等人以言語恫稱：「要
    黑的要白的自己選，如果讓你們作下去，我『謝』倒過來寫
    」、「黑道白道都有」或會將渠等擺攤之桌椅搬走等加害生
    命、財產之事，使渠等心生畏懼，此上開強暴、脅迫之方式
    ，使渠等無法擺攤營業，妨害渠等行使權利，嗣經己○○等
    人報警處理，子○○等人始各自散去。
(二)、又癸○○與真實姓名年籍資料不詳、綽號「小胖」之成年男
    子及其他真實姓名年籍資料不詳之成年男子2 名等人，共同
    基於妨害他人行使權利之犯意聯絡，分別於同年月22、23日
    上午4 時至7 時許，在上開勵行攤販市場，癸○○等人將所
    騎乘之機車停放在己○○等人攤位前、或利用桌椅佔據己○○等人攤位、或坐在己○○等人攤位上，以此等強暴、脅迫
    之方式，使渠等無法擺攤營業，妨害渠等行使權利，嗣經己○○等人報警處理，癸○○等人始各自散去。
(三)、另於同年月23日下午2 時許，在上址，癸○○因見己○○以
    相機對其拍照，為阻止己○○拍照而欲搶取該相機，竟基於
    傷害人身體之犯意，徒手強拉己○○之手，使己○○倒地而
    受有頭部外傷、頸部扭傷及拉傷、右側大腿瘀傷等傷害。
二、案經戊○○、庚○○、丁○○、己○○、乙○○及丙○○○
    告訴臺灣板橋地方法院檢察署檢察官偵查起訴。
    理  由
壹、程序方面有關證據能力部分：刑事訴訟法第159 條第1 項雖
    規定，被告以外之人於審判外之言詞或書面陳述，除法律有
    規定外，不得作為證據。惟同法第159 條之5 明定：「被告
    以外之人於審判外之陳述，雖不符前4 條之規定，而經當事
    人於審判程序同意作為證據，法院審酌該言詞陳述或書面陳
    述作成時之情況，認為適當者，亦得為證據。」、「當事人
    、代理人或辯護人於法院調查證據時，知有第159 條第1 項
    不得為證據之情形，而未於言詞辯論終結前聲明異議者，視
    為有前項之同意。」，其立法理由在於傳聞證據未經當事人
    之反對詰問予以核實，乃排斥其證據能力。惟當事人如放棄
    對原供述人之反對詰問權，於審判程序表示同意該等傳聞證
    據可作為證據，此時，法院除認該傳聞證據欠缺適當性外，
    自可承認其證據能力。又當事人、代理人或辯護人於調查證
    據時，知有刑事訴訟法第159 條第1 項不得為證據之情形，
    卻表示「對於證據調查無異議」、「沒有意見」等意思，而
    未於言詞辯論終結前聲明異議者，應視為已有將該等傳聞證
    據採為證據之同意，最高法院93年度台上字第3533號、94年
    度台上字第2976號判決亦採同一見解。經查：本案被告等及
    檢察官於本院審判期日，對於下列經本院調查之證據方法，
    均表示對證據能力不爭執，復於審判期日就本院一一提示之
    前揭證據方法於言詞辯論終結前，均亦未就所調查之證據主
    張有刑事訴訟法第159 條第1 項不得為證據之情形，是參照
    上開說明要旨，本案經調查之證據，均有證據能力，合先敘
    明。
貳、實體方面：
一、被告子○○等人之辯解，茲分述如下：
(一)、訊據被告子○○固坦承伊將附表所示之土地出租予告訴人己○○等人擺設攤位並收取租金，且於96年7 月21日案發時到
    場之事實，惟矢口否認有何強制之犯行，並辯稱：伊只是去
    現場逛逛而已，並未妨害告訴人等做生意云云置辯。
(二)、訊據被告癸○○固坦承伊於96年7 月21至23日案發時到現場
    ，且於21日以竹竿封住告訴人乙○○所租用之店面門口及將
    機車停放在前開攤位前之事實，惟矢口否認有何強制及傷害
    之犯行，並辯稱：伊僅去查看乙○○是否偷接水電，且因渠
    等於租約到期未繳納租金，卻繼續營業，始以竹竿封住，且
    伊雖將機車停放在該處並坐在機車上，但並未妨害渠等營業
    或出言恐嚇，況且係告訴人己○○拿相機朝伊衝撞，自行倒
    地後用頭撞柏油地面3 次，她自行站起來後又朝伊衝撞3 次
    ，伊均未還手，己○○所受傷勢並非伊所造成的云云置辯。
(三)、訊據被告丑○○固坦承伊於96年7 月21日案發時到現場，並
    坐在伊所騎乘之機車上之事實，惟矢口否認有何強制之犯行
    ，並辯稱：當天伊只是去逛逛，並未跟告訴人發生衝突，且
    因伊前一天沒睡好，所以伊將機車停放在中興街89號騎樓下
    ，並坐在機車上趴著睡覺，伊不知道發生何事情，況伊將機
    車停放在那裡，乙○○還有在營業，其他人也有在營業，伊
    並未妨害告訴人等營業云云置辯。
二、經查；
(一)、被告子○○與癸○○自72年起至96年5 月止，向在如附表所
    示地號土地即勵行攤販市場上擺設攤位之告訴人壬○○、戊○○、庚○○、丁○○、己○○、乙○○及丙○○○稱渠等
    所使用之土地為渠等所有，並收取租金，嗣於96年6 月間，
    告訴人己○○等人察覺有異，經查詢地政機關後始發現前揭
    土地部分屬於國有土地或是被告丑○○與案外人宋謝美花等
    人所共有，僅欲再繳付部分租金予被告子○○、癸○○，惟
    遭被告子○○等人拒絕之事實，業據被告子○○、癸○○於
    偵訊及本院訊問時供述明確，核與證人即告訴人壬○○、戊○○、庚○○、丁○○、己○○、乙○○及丙○○○等人於
    警詢、偵訊及本院審理時具結之證述及證人李平常於偵訊時
    具結之證述情節相符，並有土地登記公務用謄本2 紙、板信
    商業銀行無摺存/ 提收據35紙、臺北縣中和地政事務所土地
    所有權狀5 紙、房/ 店屋租賃契約書8 份、新光銀行存入憑
    條2 紙、臺灣土地銀行入戶電匯申請書1 紙、彰化銀行匯款
    回條聯1 紙（詳見96年度他字第5341號偵查卷〈下稱96他53
    41號卷〉(一)第76、96、149 至153 、171 至194 頁）在卷可
    證，且告訴人等使用附表所示土地之情狀，並經檢察官於偵
    查時至上開勵行攤販市場勘驗屬實，此有勘驗筆錄1 份暨履
    勘照片17張及臺北縣中和地政事務所97年3 月20日北縣中地
    測字第0970003642號函暨臺北縣中和地政事務所土地複丈成
    果圖1 紙、土地登記公務用謄本（詳見96他5341號卷(二)第1
    至143 頁）附卷足稽。是上開事實，洵勘認定無訛，合先敘
    明。
(二)、又查被告子○○、癸○○、丑○○及小胖等人於上開事實欄
    一(一)、(二)所示之時間、地點，以竹竿封住告訴人乙○○所租
    用之店門、或是將渠等所騎乘之機車停放在告訴人己○○等
    人所租用之攤位前、或是利用桌椅佔據告訴人己○○等人所
    租用之攤位、或是坐在告訴人己○○等人攤位上，且被告癸○○出言恫赫告訴人己○○等，使渠等無法營業，嗣經告訴
    人己○○等人報請處理後，被告子○○等人始各自散去之事
    實，業據被告謝美珠於偵訊及本院訊問時均坦承：伊於96年
    7 月21日至上址等語，及被告癸○○於偵訊及本院訊問時均
    坦承：伊以竹竿封住乙○○所租用攤位之店門口等語，及被
    告丑○○於偵訊及本院訊問時坦承：伊將機車停放在該處，
    並坐在機車上趴著睡覺等語明確，且有證人即告訴人壬○○
    、戊○○、庚○○、丁○○、己○○、乙○○及丙○○○於
    偵訊及本院審理時具結證述甚詳並互核一致，此外，有現場
    照片17張、臺北縣政府警察局永和分局97年9 月8 日北縣警
    永偵字第0970030290號函暨所附臺北縣政府警察局永和分局
    中正橋派出所處理各類案件回報紀錄表4 紙、勤務紀錄簿2
    紙（96他5341號卷(一)第7 至9 、199 頁、本院卷第68至74、
    79至83頁）在卷可憑；又觀諸前揭現場照片所示，被告癸○○等人或以桌椅占用告訴人攤位、或將機車停放在告訴人攤
    位前、或是坐在告訴人攤位上，甚以竹竿將告訴人乙○○所
    租用之店面大門，此等情狀確已造成告訴人等無法營業屬實
    ；至被告丑○○辯稱：伊因前一天沒睡好，所以趴在機車上
    睡覺云云，然茍被告丑○○因前日未獲好眠者，何以於上午
    4 時許至吵雜之勵行攤販市場睡覺？此顯與常情相違；況參
    酌證人己○○於偵訊、本院審理時證稱：早一點的時候子○○也有來，子○○跟癸○○說「先不要跟他們講啦」（台語
    ），癸○○回說「那你是要讓我處理，還是你自己處理」（
    台語），子○○只是來跟癸○○講話；7 月21日被告三人都
    有到場，癸○○有帶一些年輕人來，那些人稱呼癸○○為謝
    董，還問他接下來要做什麼，丑○○把機車停在乙○○攤位
    前，人一直坐在機車上，子○○跟癸○○說不用再跟他們多
    說，態度很兇等語（詳見97年度偵字第12147 號偵查卷〈下
    稱97偵12147 號卷〉第11頁、本院卷第211 至212 、214 頁
    ），及證人李平常於偵訊時證稱：我有看到癸○○、丑○○
    在那邊，他們把前面圍起來，不讓他們做生意，子○○也有
    到場，子○○跟癸○○講話，但沒聽清楚內容等語（詳見97
    偵12147 號卷第12頁），以及證人丁○○於本院審理時證稱
    ：7 月21日看到癸○○帶一群人去市場，子○○、丑○○也
    有到場，丑○○坐在機車上、頭趴在機車龍頭，機車停在乙○○攤位前，子○○有跟癸○○說話，但內容我不知道等語
    （本院卷第21 9頁），是以，被告癸○○、子○○、丑○○
    與小胖等人就渠等上開妨害告訴人營業之行為甚明。故被告
    子○○、癸○○、丑○○及小胖等人就上開行為顯有犯意聯
    絡，則被告癸○○、子○○、丑○○猶持前詞辯解，係屬事
    後卸責之詞，均不足採信。
(三)、復查，被告癸○○於96年7 月23日下午2 時許，在勵行攤販
    市場，因見告訴人己○○以相機對其拍照，為阻止告訴人己○○拍照而欲搶取該相機，竟徒手強拉告訴人己○○之手，
    使告訴人己○○倒地而受有頭部外傷、頸部扭傷及拉傷、右
    側大腿瘀傷等傷害之事實，業據證人即告訴人己○○迭於偵
    訊及本院訊問時具結證述綦詳，且核與證人壬○○、辛○○○、甲○○於本院訊問時具結證述之情節相合，並有耕莘醫
    院永和分院診斷證明書、耕莘醫院永和分院97年9 月5 日耕
    永醫字第970956號函暨所己○○病歷資料、病情說明各1 份
    、現場照片2 張（詳見96他5341號偵查卷(一)第107 頁、本院
    卷第47至50、84頁）附卷足證，是以，證人己○○、壬○○
    、辛○○○、甲○○等人上開證述，均堪以採信。至被告癸○○辯稱：己○○朝伊衝撞後倒地，並自行以頭撞柏油地面
    3 次，站起來後又朝伊衝撞3 次云云，茍告訴人己○○朝被
    告衝撞，並自行以頭部撞柏油地面者，何以與告訴人己○○
    經醫生診斷之前揭傷勢迥異？且觀諸現場照片所示（詳見本
    院卷第84頁），告訴人己○○前額頭部位亦無被告癸○○所
    稱己○○以頭部撞柏油地面之傷勢，況且被告癸○○所述告
    訴人己○○自行衝撞並以頭部撞擊地面3 次等情，核與常情
    相悖，自殊難遽以採信。故被告癸○○前開辯解，係屬事後
    卸責之詞，不足採信。因而，被告癸○○於上開時、地傷害
    告訴人己○○之事實，足堪認定。
(四)、綜上所述，被告子○○、癸○○及丑○○上開妨害自由之行
    為、被告癸○○恐嚇及傷害之行為，事證已臻明確，被告等
    之犯行堪以認定屬實，應予依法論科。
二、論罪科刑部分：
(一)、論罪部分：
１、就事實欄一(一)所示被告子○○等人於96年7 月21日所為妨害
    告訴人己○○等人營業之行為，核被告子○○、癸○○及丑
    ○○所為，均係犯刑法第304 條第1 項之以強暴、脅迫妨害
    他人行使權利罪；就事實欄一(二)所示被告癸○○於96年7 月
    22 、23 日所為妨害告訴人己○○等人營業之行為，核被告
    癸○○所為，均係犯刑法第304 條第1 項之以強暴、脅迫妨
    害他人行使權利罪；就事實欄一(三)所示部分，核被告癸○○
    所為，係犯刑法第277 條第1 項之傷害罪。
２、按刑法第304 條之強制罪，其行為原即包括強暴、脅迫之情
    事在內，故於以強暴、脅迫方法妨害他人行使權利之行為過
    程中，有對被害人施加恐嚇行為，自屬包含於妨害行動自由
    之同一意念之中，縱其所為，合於刑法第305 條恐嚇危害安
    全罪之要件，仍應視為強制罪之部分行為，最高法院74年台
    上字3404號判例、85年台上字第5736號、86年度台上字第66
    0 號判決意旨足資參照。故被告癸○○為事實欄一(一)所示強
    制罪之行為過程中，雖曾對告訴人等恫嚇稱：「要黑的要白
    的自己選，如果讓你們作下去，我『謝』倒過來寫」、「黑
    道白道都有」或會將其等擺攤之桌椅搬走等加害生命、財產
    之事，使渠等心生畏懼，而此一以加害告訴人等自由、財產
    之事恐嚇告訴人等之行為，雖該當同法第305 條之恐嚇危害
    安全罪，然依前揭說明，此部分當為強制罪之部分行為，不
    另論罪。至公訴人認被告癸○○另涉犯刑法第305 條之恐嚇
    罪嫌云云，容有誤會，附此敘明。
３、又被告癸○○、子○○、丑○○與綽號小胖等人，就事實欄
    一(一)、(二)所示之強制罪，分別有犯意聯絡及行為分擔，為共
    同正犯。
４、再者，被告子○○、癸○○、丑○○所為一個強制行為同時
    妨害告訴人己○○等人權利之行使，係一行為同時觸犯數個
    罪名，為想像競合犯，均應依刑法第55條前段規定，論以一
    強制罪。
５、復被告癸○○所為前開三次強制罪（即96年7 月21日、22日
    、23日）及傷害罪，犯意各別，行為互殊，應予分論併罰。
(二)、科刑部分：爰審酌被告子○○、癸○○及丑○○僅因土地租
    賃糾紛，不思循正途與告訴人等協商，卻以妨害告訴人等營
    業之方式為之，渠等犯罪之動機、目的及手段實屬可議，且
    對告訴人等所生之損害非輕，迄今尚未與告訴人等和解，賠
    償告訴人等所受之損失，及被告子○○等人犯後均否認犯行
    ，態度非佳，惟兼衡被告子○○等人之素行，此有臺灣高等
    法院被告前案紀錄表3 份在卷可證，以及被告子○○等之生
    活狀況、智識程度等一切情狀，分別量處如主文所示之刑，
    均併予諭知易科罰金之折算標準，且就被告癸○○部分定其
    應執行之刑，以資懲儆。
三、不另為無罪之諭知部分：
(一)、公訴意旨另認：被告子○○、丑○○與被告癸○○共同於前
    揭事實欄一(二)所示之時間（即96年7 月22、23日），在上開
    勵行攤販市場，為上開妨害告訴人己○○等人行使權利之行
    為，而觸犯刑法第304 條第1 項之強制罪嫌云云。
(二)、按犯罪事實應依證據認定之，無證據不得認定犯罪事實；又
    不能證明被告犯罪者，即應諭知無罪之判決，刑事訴訟法第
    154 條第2 項、第301 條第1 項分別定有明文。次按犯罪事
    實之認定，應憑證據，如未能發現相當證據，或證據不足以
    證明，自不能以推測或擬制之方法，為裁判基礎，此有最高
    法院40年台上字第86號判例可參；至於認定犯罪事實所憑之
    證據，雖不以直接證據為限，間接證據亦包括在內，然而無
    論直接或間接證據，其為訴訟上之證明，須達於通常一般人
    均不致有所懷疑，而得確信其為真實之程度，始得據為有罪
    之認定，最高法院亦著有76年台上字第4986號判例可資參照
    。
(三)、惟查：被告子○○、丑○○於96年7 月22、23日並未到場乙
    節，業據被告丑○○供述明確，核與證人即告訴人己○○於
    本院審理時證稱：7 月22、23日只有癸○○來，其他二人被
    告，我沒有看到等語（本院卷第214 頁），及證人乙○○於
    本院審理時證稱：21日癸○○、子○○、丑○○帶人來，情
    形如其他證人所述；22、23日癸○○帶一些人來，情形如其
    他證人所述（本院卷第224 頁），及告訴人丁○○於本院訊
    問時指稱：丑○○有來一天，他把機車橫在乙○○攤位前等
    語（本院卷第40頁）且證人丁○○於本院審理時證稱：7月
    22 日癸○○帶一群人來，我沒看到子○○、丑○○等語（
    本院卷第219頁），及證人即告訴人庚○○於本院審理時證
    稱：7 月22日我只有看到癸○○，其他二名被告我沒有注意
    到；7 月23日我只有看到癸○○來，機車放在攤位旁，人坐
    在攤位上等語（本院卷第207頁），及證人即告訴人丙○○○於本院審理證稱：7月22、23日癸○○帶年輕人來的情形
    一樣，我沒有看到子○○、丑○○等語（本院卷第221頁）
    ，以及證人即告訴人戊○○於本院審理時證稱：7月22日，
    我看到癸○○帶一些年輕人來，子○○頭尾有來一下就走，
    有跟癸○○說話，但我聽不清楚，丑○○我沒有印象；23日
    癸○○有來，子○○、丑○○我沒有印象等語（本院卷第
    217頁）明確，且衡諸證人己○○、乙○○、丁○○、庚○○、丙○○○、戊○○為本案之告訴人，渠等尚證述被告子
    ○○、丑○○為上開事實欄一(一)所示之強制行為，自無偏袒
    被告子○○、丑○○之虞，是證人己○○等人上開證述，洵
    堪採信，則公訴人指摘被告子○○、丑○○於96年7月22、
    23日案發時到場，顯有可疑之處；又縱使被告子○○、丑○○於96年7月22、23日案發時到場，然渠等是否為上開事實
    欄一
    (二)所示之行為，參酌證人己○○等人前揭證述，容有疑義；
    況參酌被告癸○○於本院訊問時供稱：伊於96年7 月22、23
    日至案發現場時，並未告訴被告子○○、丑○○等語明確（
    詳見本院卷第257 頁）明確，是即使認被告子○○、丑○○
    於96年7 月22、23日到現場者，但渠等如何與被告癸○○就
    其前揭強制行為有犯意聯絡？卷內尚無其他積極證據足資佐
    證。則被告子○○辯稱：伊僅於96年7 月22、23日到場看一
    下等語，及被告丑○○辯稱：伊僅於96年7 月21日到場等語
    ，洵堪採信。故公訴人認被告子○○、丑○○於96年7 月22
    、23日，與被告癸○○等人以其揭方式妨害告訴人等行使權
    利，猶嫌速斷。
(三)、綜上所述，依前述法條意旨及說明，本應為被告子○○、丑
    ○○此部分犯行為無罪之諭知，但起訴書既認被告子○○、
    丑○○此部分行為如果成立犯罪，與其前述業經本院論罪科
    刑之部分僅成立一罪關係（因觀諸起訴書所載之犯罪事實及
    所犯法條欄部分，均未認被告子○○、丑○○就96年7 月21
    至23日所示強制罪之行為係基於各別之犯意，應予分論併罰
    ），爰不另為無罪之諭知。
據上論斷，應依刑事訴訟法第299 條第1 項前段，刑法第28條、
第304 條第1 項、第277 條第1 項前段、第55條、第51條第5 款
、第41條第1 項前段，刑法施行法第1 條之1 第1 項、第2 項，
判決如主文。
本案經檢察官江祐承到庭執行職務。
中    華    民    國    97    年    12    月    4     日
                  刑事第十八庭  法  官  饒金鳳
以上正本證明與原本無異。
如不服本判決，應於判決送達後10日內，向本院提出上訴書狀，
且上訴書狀應敘述具體理由，而上訴書狀未敘述上訴理由者，應
於上訴期間（即自收受判決書之翌日起算10日）屆滿後20日內補
提理由書。
                                書記官  王春森
中    華    民    國    97    年    12    月    4     日
附錄本案論罪科刑法條全文：
中華民國刑法第304 條第1 項：
以強暴、脅迫使人行無義務之事或妨害人行使權利者，處3 年以
下有期徒刑、拘役或300 元以下罰金。
中華民國刑法第277 條第1 項：
傷害人之身體或健康者，處3 年以下有期徒刑、拘役或1 千元以
下罰金。
附表：
┌───────────┬───────────────────┐
│  使      用     人   │使用之土地地號（臺北縣永和市○○段）  │
│                      │註：以下土地除841 地號土地屬於國有土地│
│                      │外，其餘土地均為丑○○等人所共有      │
├───────────┼───────────────────┤
│李平常、壬○○（共用）│841 、812 地號                        │
├───────────┼───────────────────┤
│戊○○                │同上                                  │
├───────────┼───────────────────┤
│庚○○                │同上                                  │
├───────────┼───────────────────┤
│丁○○                │同上                                  │
├───────────┼───────────────────┤
│己○○                │812、812-2 、812-3、841 地號          │
├───────────┼───────────────────┤
│乙○○                │812-2、812-3、841地號                 │
├───────────┼───────────────────┤
│丙○○○              │812-2、812-3 、819-1、841 地號        │
└───────────┴───────────────────┘


司法院資訊處製作；財團法人民間司法改革基金會備份。
